【裁判字號】    98,訴,3223
【裁判日期】    981013
【裁判案由】    毒品危害防制條例
【裁判全文】
臺灣臺中地方法院刑事判決              98年度訴字第3223號
公  訴  人  臺灣臺中地方法院檢察署檢察官
被      告  甲○○
上列被告因違反毒品危害防制條例案件，經檢察官提起公訴（98
年度毒偵字第2825、3129號），被告於準備程序中就被訴事實為
有罪之陳述，經本院合議庭評議後裁定由受命法官獨任改行簡式
審判程序審理，判決如下：
    主    文
甲○○施用第一級毒品，累犯，處有期徒刑拾月。又施用第一級
毒品，累犯，處有期徒刑拾壹月；扣案之海洛因貳包（驗餘分別
淨重零點壹零貳公克、零點壹柒公克）沒收銷燬之，扣案之注
射針筒壹支沒收。應執行有期徒刑壹年伍月；扣案之海洛因貳包
（驗餘分別淨重零點壹零貳公克、零點壹柒公克）沒收銷燬之
，扣案之注射針筒壹支沒收。
    犯罪事實
一、甲○○曾因施用毒品案件，經依本院89年度毒聲字第7405號
    裁定送勒戒處所進行觀察、勒戒，於民國90年2月7日進入臺
    灣臺中看守所附設勒戒所接受觀察勒戒後，認無繼續施用毒
    品傾向，由臺灣臺中地方法院檢察署檢察官於90年2月23日
    以89年度毒偵字第7458號為不起訴處分並於90年2月26日釋
    放出所；又因施用毒品案件，經依本院裁定，送勒戒處所進
    行觀察、勒戒，於90年9月29日進入臺灣臺中看守所附設勒
    戒所接受觀察勒戒後，認有繼續施用毒品傾向，經本院以90
    年度毒聲字第5328號裁定令入戒治處所施以強制戒治，於90
    年12月21日進入臺灣臺中戒治所接受強制戒治處分，於91年
    10月29日強制戒治執行期滿釋放出所，並提起公訴，經本院
    於90年12月13日以90年度訴字第2665號判處有期徒刑八月、
    伍月，應執行有期徒刑一年確定，於93年1月4日執行完畢。
二、甲○○另因施用毒品罪，經本院於96年9月26日以96年度訴
    字第2684號判處有期徒刑十月、九月，應執行有期徒刑一年
    三月確定；於96年12月18日入監執行，甫於98年3月17日因
    縮短刑期執行完畢。
三、甲○○仍不知悔改及徹底戒絕，於前開強制戒治執行完畢釋
    放後五年內復因施用毒品罪經判處徒刑執行完畢後，竟仍基
    於施用第一級毒品海洛因之犯意，(一)先於98年6月22日下午
    時分，在臺中縣沙鹿鎮○○路邊其友人所駕駛之自小客車內
    ，以將海洛因注入針筒內以針筒注射之方式，非法施用第一
    級毒品海洛因一次；嗣於98年6月22日18時20分許，經警徵
    得其同意採尿送驗結果，呈現嗎啡陽性反應，因而獲悉上情
    ；(二)復於98年7月19日凌晨3、4時許，在臺中縣龍井鄉○○
    村○○路48號其住處內，以將海洛因注入針筒內以針筒注射
    之方式，非法施用第一級毒品海洛因一次；嗣於98年7月19
    日14時40分許，在前開處所，為警查獲，並扣得其所有之第
    一級毒品海洛因二包（驗餘分別淨重0.102公克、0.137公克
    ）、及其所有供施用第一級毒品海洛因使用之注射針筒一支
    ，另經警徵得其同意採尿送驗結果，亦呈現嗎啡陽性反應，
    因而獲悉上情。
四、案經臺中縣政府警察局清水分局報告臺灣臺中地方法院檢察
    署檢察官偵查起訴。
    理    由
一、訊據被告甲○○對於上揭時地先後施用第一級毒品海洛因二
    次之情，業於本院中坦認屬實，被告先後二次所採集之尿液
    ，經送驗結果，亦均呈現嗎啡陽性反應，此有臺中縣警察局
    清水分局委託鑑驗尿液代號與真實姓名對照表一份、詮昕科
    技股份有限公司濫用藥物尿液檢驗報告二份、勘察採證同意
    書一份、臺中縣警察局烏日分局偵查隊委託鑑驗尿液與真實
    姓名對照表一份等在卷可稽，並有刑案現場測繪圖一份、查
    獲現場照片四張在卷為憑，復有扣案之注射針筒一支、海洛
    因二包為證，且扣案之白粉二包，經送驗結果，均檢出海洛
    因成分，驗餘分別淨重0.10 2公克、0.137公克，此有行政
    院衛生署草屯療養院鑑定書一份在卷可參，被告自白供述與
    現有事證相符，應堪置信。按觀察、勒戒或強制戒治執行完
    畢釋放後，五年內再犯毒品危害防制條例第十條之罪者，檢
    察官應依法追訴，毒品危害防制條例第二十三條第二項定有
    明文。倘被告於五年內已再犯，經依法追訴處罰，縱其第三
    次（或第三次以上）再度施用毒品之時間，在初犯經觀察、
    勒戒或強制戒治執行完畢釋放五年以後，已不合於「五年後
    再犯」之規定，且因已於「五年內再犯」，顯見其再犯率甚
    高，原實施觀察、勒戒或強制戒治，已無法收其實效，即應
    依該條例第十條處罰（參照最高法院95年第七次刑事庭會議
    決議）。被告曾因施用毒品案件，經依本院89年度毒聲字第
    7405號裁定送勒戒處所進行觀察、勒戒，於90年2月7日進入
    臺灣臺中看守所附設勒戒所接受觀察勒戒後，認無繼續施用
    毒品傾向，由臺灣臺中地方法院檢察署檢察官於90年2月23
    日以89年度毒偵字第7458號為不起訴處分並於90年2月26日
    釋放出所；又因施用毒品案件，經依本院裁定，送勒戒處所
    進行觀察、勒戒，於90年9月29日進入臺灣臺中看守所附設
    勒戒所接受觀察勒戒後，認有繼續施用毒品傾向，經本院以
    90年度毒聲字第5328號裁定令入戒治處所施以強制戒治，於
    90年12月21日進入臺灣臺中戒治所接受強制戒治處分，於91
    年10月29日強制戒治執行期滿釋放出所，並提起公訴，經本
    院於90年12月13日以90年度訴字第2665號判處有期徒刑八月
    、伍月，應執行有期徒刑一年確定，於93年1月4日執行完畢
    ；另因施用毒品罪，經本院於96年9月26日以96年度訴字第
    2684號判處有期徒刑十月、九月，應執行有期徒刑一年三月
    確定，於98年3月17日執行完畢等情，此有臺灣高等法院被
    告前案紀錄表一份在卷可按，則被告於前開強制戒治執行完
    畢釋放後，五年內已再犯施用毒品犯行，本件施用毒品之犯
    行，自應予依法追訴。本件事證已臻明確，被告犯行，洵堪
    認定。
二、按海洛因係屬毒品危害防制條例所定之第一級毒品，不得非
    法施用。被告前開二次施用毒品海洛因之犯行，分別係犯毒
    品危害防制條例第十條第一項之施用第一級毒品罪。被告為
    供施用而持有第一級毒品海洛因之低度行為，應為施用毒品
    之高度行為所吸收，不另論處。被告先後二次所犯施用第一
    級毒品罪，其犯意各別，行為互殊，法益亦異，應予分論併
    罰。查：被告曾因施用毒品罪，經本院於96年9月26日以96
    年度訴字第2684號判處有期徒刑十月、九月，應執行有期徒
    刑一年三月確定，於96年12月18日入監執行，甫於98年3月1
    7日因縮短刑期執行完畢等情，此有臺灣高等法院被告前案
    紀錄表一份在卷可稽，被告前受有期徒刑之執行完畢後，五
    年以內故意再犯有期徒刑以上之前開二罪，均為累犯，應依
    刑法第四十七條第一項之規定，分別加重其刑。爰審酌被告
    前因施用毒品之犯行，經歷觀察勒戒、強制戒治及判處徒刑
    之機會，仍無法徹底戒除施用毒品之惡習，猶故態復萌，再
    次施用毒品，無視於毒品對於自身健康之嚴重傷害及國家對
    於杜絕毒品犯罪之禁令，惟因施用毒品本身係屬自戕行為，
    對於社會所產生之潛在危害性尚屬輕微，且被告犯罪後業經
    坦承犯行，犯後態度尚稱良好等一切情狀，分別量處如主文
    所示之刑，並合併定其應執行之刑，以示懲儆。
三、扣案之海洛因二包（驗餘分別淨重0.102公克、0.137公克）
    ，係屬毒品危害防制條例第二條第二項第一款所規範之第一
    級毒品，不問屬於被告與否，爰依毒品危害防制條例第十八
    條第一項前段之規定，併予諭知沒收銷燬之；又扣案之注射
    針筒一支，係被告所有供施用第一級毒品海洛因所用之物，
    業據被告供述屬實，爰依刑法第三十八條第一項第二款之規
    定，併予諭知沒收。
據上論斷，應依刑事訴訟法第二百七十三條之一第一項、第二百
九十九條第一項前段，毒品危害防制條例第十條第一項、第十八
條第一項前段，刑法第十一條、第四十七條第一項、第五十一條
第五款、第三十八條第一項第二款，判決如主文。
中    華    民    國    98    年    10    月    13    日
                  刑事第十六庭  法  官  巫淑芳
以上正本證明與原本無異。
如不服本判決應於收受判決後10日內向本院提出上訴書狀，並應
敘述具體理由；其未敘述上訴理由者，應於上訴期間屆滿後20日
內向本院補提理由書（均須按他造當事人之人數附繕本）「切勿
逕送上級法院」。
                                書記官  張孝妃
中    華    民    國    98    年    10    月    13    日
附錄論罪科刑法條：
毒品危害防制條例第10條：
施用第一級毒品者，處六月以上五年以下有期徒刑。
施用第二級毒品者，處三年以下有期徒刑。


司法院資訊處製作；財團法人民間司法改革基金會備份。
